臺灣士林地方法院交通事件裁定　　　　　　　　　　九十一年度交聲字第九八九號
　　原處分機關　臺北巿交通事件裁決所
　　受 處分 人　甲○○
　　即 異議 人
右列受處分人因違反道路交通管理處罰條例案件，對於臺北市交通事件裁所九十一年
八月十四日所為之處分（原處分案號：北市裁三字第駕裁二二—ＡＢＵ一六六四一一
號），聲明異議，本院裁定如左：
    主    文
原處分撤銷。
    理    由
一、按道路交通管理處罰條例所定罰鍰之處罰，行為人接獲違反道路交通管理事件通
    知單後，於十五日內得不經裁決，逕依規定之罰鍰標準，向指定之處所繳納結案
    ，同條例第九條第一項前段定有明文。再按道路交通管理處罰條例所定罰鍰之處
    罰事件已依期限到案，除有繼續調查必要外，其有下列情形之一者，得不經裁決
    逕依標準表期限內自動繳納罰鍰之規定收繳罰鍰結案：「一、行為人對舉發事實
    承認無訛者。二、行為人委託他人到案接受處罰者。」；又違反道路交通管理事
    件，行為人認為舉發之事實與違規情形相符者，得於接獲通知單後，親自或委託
    他人持該通知單，不經裁決自動向指定處所，逕依裁罰標準執行並繳納罰鍰結案
    ，違反道路交通管理事件統一裁罰標準及處理細則第四十一條第一項、第四十八
    條第一項亦分別定有明文。從而，揆諸上開規定，違反交通管理事件行為人依期
    限到案而得以最低裁罰標準繳納罰鍰結案，係以承認舉發違規事實，願意接受處
    罰為其要件，對此等案件，處罰機關即無庸另行製作裁決書，此由道路交通管理
    處罰條例第九條第一項後段另規定行為人不服舉發事實，應於一定期限內，向處
    罰機關陳述意見或提出陳述書，聽候裁決，又未依期限陳述意見或提出陳述書者
    ，處罰機關得逕行裁決，及違反道路交通管理事件統一處罰標準及處理細則第四
    十四條第一項亦規定違反道路交通管理事件行為人，未依規定自動繳納罰鍰，或
    未依規定到案聽候裁決，處罰機關應於二月內依標準表逕行裁決，觀之甚明。從
    而，道路交通管理條例第八十七條僅就不服主管機關所為處罰（裁決）之受處分
    人，規定得於接受裁決書之翌日起二十日內，向管轄法院聲明異議，至於已自動
    到案繳納罰鍰結案之案件，既以行為人承認違規事實為前提要件，本無從再就違
    規行為有無加以爭執，是主管機關對此類事件依法無需製作裁決書，此誠屬體系
    及論理上當然之解釋。
二、經查，本件原處分機關以異議人於民國九十一年四月四日二十一時二十分許，駕
    駛車號ＧＫ—八０八五號自用小客車，沿台北市○○街由北往南行駛至後港街三
    八巷前，支線道車不讓幹線道車先行，而於九十一年八月十四日依道路交通管理
    處罰條例第四十五條第一項第九款規定，裁處異議人罰鍰新台幣（下同）六百元
    ，並記違規點數一點等情，固有裁決書一份在卷足憑。惟查，原舉發之違規事實
    乃同為幹線道或支線道「左方車未讓右方車先行」，原處分記載之違規事實為「
    支線道車不讓幹線道車先行」，已有未合；況異議人既於收受舉發通知書後於九
    十一年六月三日即自行到案並繳納罰鍰而結案，此有台北市交通事件裁決所九十
    一年七月二十四日北市裁一字第０九一三七七０四五００號函在卷可稽，依首揭
    說明，原處分機關於結案後之九十一年八月十四日再行裁決，已非適法，異議人
    於繳納罰鍰結案後復爭執其無違規事由而聲明異議，雖非可取，惟原處分機關不
    應制作裁決書而制作，且裁決違規事實又與舉發事實相左，均有撤銷之事由，爰
    將原處分即前開裁決撤銷（但異議人並非不罰），以符法治。
據上論結，應依道路交通案件處理辦法第二十條，裁定如主文。
中      華      民      國    九十一    年      九      月      十 二   日
                                    臺灣士林地方法院交通法庭
                                              法  官  洪   慕  芳
右正本證明與原本無異。
如不服本裁定應於送達後五日內向本院提出抗告狀。
                                              書記官  田  汲  雷
中      華      民      國    九十一    年      九      月      十 八   日
